【裁判字號】    96,訴,2122
【裁判日期】    970513
【裁判案由】    違反毒品危害防制條例
【裁判全文】
臺灣彰化地方法院刑事判決
公  訴  人  臺灣彰化地方法院檢察署檢察官
被      告  戊○○
                    （現於臺灣彰化看守所附勒戒所執行中）
指定辯護人  本院公設辯護人辛○○
上列被告因違反毒品危害防制條例案件，經檢察官提起公訴（96
年度偵字第8565、10050 號）及公訴人於本院審理時以言詞追加
起訴，本院判決如下：
    主  文
戊○○犯如附表一至六所示之罪，均累犯，各處如附表一至六主
文欄所示之刑（含主刑及從刑）。應執行有期徒刑貳拾年，扣案
如附表七編號一、四所示之毒品均沒收銷燬之；販賣毒品所得財
物新臺幣伍萬壹仟元沒收之，如全部或一部不能沒收時，以其財
產抵償之；扣案如附表七編號二、三、五所示之物均沒收；供犯
罪所用未扣案之行動電話壹支（含0000000000門號SI
M 卡壹張）沒收之，如全部或一部不能沒收時，追徵其價額。
    事  實
一、戊○○（綽號「老大」、「阿吉」、「潮陽」）前因違反麻
    醉藥品管理條例案件，經本院以83年度訴字第1183號判決判
    處應執行有期徒刑5 年4 月確定，經送監執行，於民國85年
    5 月24日假釋出監，假釋期間付保護管束，又於上開假釋期
    間內因贓物案件，經本院以88年度易字第1218號判決判處有
    期徒刑5 月、3 月，並定其應執行刑為有期徒刑7 月，經臺
    灣高等法院臺中分院以89年度上易字第712 號駁回上訴確定
    ，上開假釋旋遭撤銷，入監執行殘刑3 年3 月27日，經送監
    接續執行，於92年1 月24日縮短刑期期滿執行完畢。仍不知
    警惕，明知海洛因、甲基安非他命分別為毒品危害防制條例
    所規範之第一級毒品、第二級毒品，均不得販賣及持有，竟
    為圖謀販賣毒品賺取價差之利益，分別為下列行為：
  (一)於附表六編號一所示之時間，基於販賣第一級毒品海洛因、
    販賣第二級毒品甲基安非他命之概括犯意，以其持用之門號
    0000-000000 號行動電話及其他不詳電話為聯繫工具，與丁○○（持用0000 -000000號行動電話）互相聯絡，而在附表
    六編號一所示之地點，以附表六編號一所示高於進價之價格
    ，連續販賣如附表六編號一所示之海洛因、甲基安非他命予
    丁○○（其中95年5 月間、95年6 月27日皆係同時交付海洛
    因與甲基安非他命），而獲取價差為利潤。
  (二)另基於販賣第一級毒品海洛因及販賣第二級毒品甲基安非他
    命之各別犯意，以其持用之門號0000-000000 、0000-00000
    0 號行動電話及其他不詳電話為聯繫工具（詳如附表一至五
    、附表六編號二所示），與己○○（持用0000-000000 號行
    動電話）、庚○○（持用0000-000000 、0000-000000 、00
    00-000000 、0000-000000 號行動電話）、丙○○（持用00
    00-000000 、0000-000000 號行動電話）、乙○○（持用00
    00-000000 號行動電話）、甲○○（持用0000-000000 號行
    動電話）、丁○○互相聯絡，而先後與上開六人分別約定在
    附表一至五、附表六編號二所示時間、地點，分別以如附表
    一至五、附表六編號二所示高於進價之價格，販賣如附表一
    至五、附表六編號二所示之海洛因、甲基安非他命予上開六
    人，而獲取價差為利潤（其中附表一編號二、三、五、附表
    二編號四、附表四編號三均因故未能完成交易而販賣未遂）
    。嗣因戊○○所持用之門號0000-00000 0、0000-000000 號
    行動電話為警監聽，並經警於96年9 月13日持本院所核發之
    搜索票至其彰化縣彰化市○○路76巷8 號之5 住處執行搜索
    ，在其住處內扣得其所有供其販賣第一級毒品海洛因所用如
    附表七編號二所示之空袋1 個，並在其身上扣得其所有供其
    販賣所用之附表七編號一所示海洛因7 包、供其販賣第一級
    毒品海洛因、第二級毒品甲基安非他命所用如附表七編號三
    所示之行動電話1 支（含0000-000000 門號SIM 卡1 張）、
    供其販賣所用之附表七編號四所示甲基安非他命1 包、供其
    販賣第二級毒品甲基安非他命所用之附表七編號五塑膠鏟管
    1 支，查獲上情。
二、案經彰化縣警察局田中分局報告臺灣彰化地方法院檢察署檢
    察官偵查起訴。
    理  由
甲、程序事項
一、按被告以外之人於審判外之言詞或書面陳述，除法律有規定
    者外，不得作為證據；被告以外之人於審判中有滯留國外或
    所在不明而無法傳喚或傳喚不到之情形者，其於檢察事務官
    、司法警察官或司法警察調查中所為之陳述，經證明具有可
    信之特別情況，且為證明犯罪事實之存否所必要者，得為證
    據，刑事訴訟法第159 條第1 項、第159 條之3 第3 款分別
    定有明文。經查：證人甲○○經本院按址傳拘無著，有本院
    送達證書、拘票在卷為憑，足見其已傳喚不到，而本案係警
    方長期監聽戊○○持用之行動電話後，於96年9 月13日持本
    院所核發之搜索票至甲○○住處執行搜索，證人甲○○並於
    同日警詢時，即向警方陳述其向被告購買海洛因之時間、地
    點、交易方式、毒品數量及交易次數等案情重要事項（見偵
    卷第38頁），衡諸證人甲○○面對警方查獲之突發狀況，並
    無機會與他人勾串或湮滅證據，亦無藉詞掩飾迴護毒品賣家
    或設詞誣陷之虞，是以證人甲○○在前開環境因素所為有關
    毒品交易事件之陳述，自具有高度可信之情形，而其於警詢
    中之陳述，係就自己親身參與及見聞之事而為，並無知覺上
    之瑕疵可予指摘，加以證人甲○○為成年人，表達能力無問
    題，所為陳述之真誠性亦無可議，足見證人甲○○於警詢中
    之陳述，具有可信之特別情況，且係陳述向被告購買毒品之
    親身經歷事實，為證明被告販賣毒品之犯罪事實存否所必要
    ，依刑事訴訟法第159 條之3 第3 款規定，自得作為證據。
二、按被告以外之人於偵查中向檢察官所為陳述，除顯有不可信
    之情況者外，得為證據，同法第159 條之1 第2 項定有明文
    。偵查中對被告以外之人（包括證人、鑑定人、告訴人、被
    害人及共同被告等）所為之偵查筆錄，或被告以外之人向檢
    察官所提之書面陳述，性質上均屬傳聞證據。惟現階段刑事
    訴訟法規定檢察官代表國家偵查犯罪、實施公訴，依法其有
    訊問被告、證人及鑑定人之權，證人、鑑定人且須具結，而
    實務運作時，檢察官偵查中向被告以外之人所取得之陳述，
    原則上均能遵守法律規定，不致違法取供，其可信度極高，
    職是，被告以外之人前於偵查中已具結而為證述，除反對該
    項供述得具有證據能力之一方，已釋明「顯有不可信之情況
    」之理由外，不宜以該證人未能於審判中接受他造之反對詰
    問為由，即遽指該證人於偵查中之陳述不具證據能力。本件
    證人己○○、庚○○、丙○○、乙○○、甲○○、丁○○於
    檢察官偵查中所為之陳述，其未曾提及檢察官在偵查時有不
    法取供之情形，被告亦未釋明上開供述有顯不可信之情況，
    依上說明，上開證人於偵查中之證言自均具有證據能力。
三、公訴人、被告及辯護人對於扣案如附表七編號一、四所示毒
    品海洛因、甲基安非他命之毒品鑑驗結果等證據之證據能力
    ，均不爭執，且迄本院言詞辯論終結前亦未聲明異議，本院
    審酌上開證據均非公務員違法取得之證據，亦無證據力明顯
    過低之情形，復經本院於審判期日就上開證據進行調查、辯
    論，亦得作為證據。
四、按有事實足認被告或犯罪嫌疑人有最輕本刑為3 年以上有期
    徒刑之罪嫌，並危害國家安全或社會秩序情節重大，而有相
    當理由可信其通訊內容與本案有關，且不能或難以其他方法
    蒐集或調查證據者，得發通訊監察書。通訊監察書，偵查中
    由檢察官依司法警察機關聲請或依職權核發，審判中由法官
    依職權核發，通訊保障及監察法第5 條第1 項第1 款、第2
    項定有明文。本件被告戊○○所使用之0000-000000 、0000
    -000000 號行動電話之監聽錄音，係經臺灣彰化地方法院檢
    察署檢察官核准在案，有詳載聲監案號、案由、監察電話及
    對象等之臺灣彰化地方法院檢察署96年彰檢良果監（續）字
    第000296、000333號通訊監察書及譯文紀錄等附卷可參，係
    依法所為之監聽，尚無不法取證情事。又按通訊監察錄音之
    譯文，僅屬依據監聽錄音結果予以翻譯之文字，固具文書證
    據之外觀，但實際上仍應認監聽所得之錄音帶或光碟，始屬
    調查犯罪所得之證物；刑事訴訟法第165 條之1 第2 項所稱
    之證物，如其蒐證程式合法，並經合法調查，自具證據能力
    。因此檢察官如提出通訊監察錄音之譯文為其證據方法，實
    乃以其監聽所得之錄音帶或光碟，為調查犯罪所得之證物，
    法院本應依刑事訴訟法第165 條之1 所列之方法調查，以判
    斷該錄音帶或光碟是否與通訊監察錄音之譯文相符。而監聽
    錄音製作之譯文，雖通常為偵查犯罪機關單方面製作，然若
    被告或訴訟關係人對其真實性並無爭執，經法院於審判期日
    提示譯文供當事人辨認、表示意見並為辯論者，程式自屬適
    法（最高法院95年度臺上字第295 號、94年度臺上字第4665
    號判決意旨參照）。查本案卷內之相關電話監聽，取證程式
    未見違法情事，已如前述；而警方依監聽錄音所製作之監聽
    譯文，經本院提示予公訴人、被告及辯護人後，迄言詞辯論
    終結前均無異議，且同意採為證據，依上開說明，本案卷內
    通訊監察譯文均具證據能力。
五、按被告以外之人於審判外之言詞或書面陳述，除法律有規定
    者外，不得作為證據，刑事訴訟法第159 條第1 項固定有明
    文，惟被告以外之人於審判外之陳述，雖不符合同法第159
    條之1 至第159 條之4 規定，但經當事人於審判程序同意作
    為證據，法院審酌該言詞陳述或書面陳述作成時之情況，認
    為適當者，亦得為證據，當事人、代理人或辯護人於法院調
    查證據時，知有第159 條第1 項不得為證據之情形，而未於
    言詞辯論終結前聲明異議者，視為有前項之同意，此觀同法
    第159 條之5 規定即明。查本判決後開引用各該被告以外之
    人於審判外之陳述（包含書面陳述），皆屬傳聞證據，惟當
    事人及辯護人雖知上開證據資料為傳聞證據，但於本院準備
    程序及審判期日中均表示同意或無意見而不予爭執，且迄至
    言詞辯論終結前亦未再聲明異議，本院審酌上開證據資料製
    作時之情況尚無違法不當等瑕疵，且與本案具有關連性，認
    為以之作為證據應屬適當，揆諸前開規定，爰逕依刑事訴訟
    法第159 條之5 規定，認前揭證據資料均例外有證據能力，
    合先敘明。
六、扣案如附表七所示之物，均非供述證據，無傳聞法則之適用
    ，與本案待證事實具有關連性，係警員持本院核發之搜索票
    執行搜索所扣得之物，且無證據證明係公務員違法取得之物
    ，自得採為證據。
乙、實體事項
壹、有罪部分
一、認定犯罪事實所憑之證據及理由
  (一)上揭犯罪事實，業據被告戊○○於本院審理時坦承不諱，核
    與證人己○○、庚○○、丙○○、乙○○、丁○○於偵查及
    本院審理時之證述、證人甲○○於警詢及偵查時之證述相符
    ，上揭證人指證內容均屬明確，並無矛盾或瑕疵，核與被告
    供述相符，且有被告與上開證人之通訊監察譯文（見警卷、
    他字卷第53至54、72至73、93至96、142 頁、偵卷第25至26
    、35頁、44至46、109 至110 頁、95年度偵字第7603號卷第
    10頁以下）、通聯調閱查詢單（他字卷第76至77、99至100
    、143 頁、偵卷第27、36、47、111 頁）可資佐證，況證人
    等與被告皆無怨隙，自無甘冒偽證重典設詞誣陷被告之可能
    ，衡諸上情，上開證人證述自堪採信；此外另有證人蔡明洲
    、蔡明達於警詢時之證述可資佐證（他字卷第136 、138 頁
    ），並有扣案如附表七所示之物為證，復有法務部調查局96
    年10月14日調科壹字第09623072230 號鑑定書（偵卷第120
    頁）可證扣案如附表七編號一所示之白色粉末7 包均為第一
    級毒品海洛因，及詮昕科技股份有限公司96年12月4 日編號
    D0000000號藥物檢驗報告（見本院卷）可證扣案如附表七編
    號四所示之結晶藥物為第二級毒品甲基安非他命。綜上各節
    ，足徵被告自白與事實相符。
  (二)至證人乙○○雖證稱交付毒品之人並非被告本人，惟依被告
    供述，其係親自交付毒品予證人乙○○，本院衡諸證人乙○○與被告原不相識，皆以電話聯絡，僅於被告96年9 月1 日
    、同年月5 日交付甲基安非他命時，曾與被告短暫會面，對
    被告相貌難有深刻記憶，加之被告因本案經裁定羈押於看守
    所後，髮型、穿著皆有改變，證人乙○○顯有可能因而無法
    辨識被告是否為交付毒品之人，此外復無其他證據足資顯示
    被告係與他人共同販賣毒品或利用他人交付毒品予證人乙○○，此部分當採認被告供述，認其係單獨一人販賣毒品予乙○○，並無其他共犯。
  (三)按證人之陳述有部分前後不一致或相互間有所歧異時，究竟
    何者為可採，何者為不足採，法院得本其自由心證予以斟酌
    取捨，非謂一有不符或歧異，即應認其全部證述均為不可採
    信，最高法院78年度臺上字第1469號判決要旨可資參照。證
    人甲○○與被告就販賣毒品之交易金額所述互有不符，被告
    並供稱：電話中雖有約定金額，但因毒品數量有限之故，實
    際上交易金額均為1,000 元等語。本院審酌被告係販賣毒品
    之人，販毒所得金額及交易對象是否依約付款等節，均為其
    所關注之點，對之當屬記憶深刻，證人甲○○則係單純購毒
    施用者，對各次交易金額難有深刻記憶，其於警詢時就交易
    金額之證述，顯係解讀各次監聽譯文內容後所為之回答，尚
    難因而認定其與被告確有完成該等金額之毒品交易，此外復
    無其他證據足資佐證各該次毒品交易之金額，自應為有利於
    被告之認定，即就此部分販賣毒品所得金額，應以被告供陳
    之金額為認定之依據。
  (四)再被告與證人丁○○就95年6 月27日該次販賣毒品之地點所
    述互有不同，觀諸該日監聽譯文內容，渠二人言談間相約地
    點在員林鎮附近，證人丁○○持用手機之基地台位置亦在員
    林鎮，堪認該日交易地點應如證人丁○○所述，係在彰化縣
    員林鎮某處。
  (五)按販賣毒品之所謂販賣行為，須行為人主觀上有營利意圖，
    且客觀上有販入或賣出毒品行為，即足構成，至於實際上是
    否已經獲利，則非所問；必也始終無營利之意思，而以原價
    或低於原價有償讓與他人，方難謂為販賣行為，而僅得以轉
    讓罪論處（參照最高法院93年度臺上字第1651號判決要旨）
    。又販賣海洛因、甲基安非他命毒品本無一定價格，各次買
    賣之價格，當亦各有差異，隨供需雙方之資力、關係之深淺
    、需求之數量、貨源之充裕與否、販賣者對於資金之需求如
    何即殷切與否，以及政府查緝之態度，進而為各種不同之風
    險評估，而為機動性之調整，是其價格標準，自非一成不變
    ，且販賣者從各種「價差」或「量差」或係「純度」謀取利
    潤方式，或有差異，然其所圖利益之非法販賣行為目的，則
    屬相同，並無二致。本件被告所為各次販賣毒品犯行，雖因
    並未當場查獲販毒事實，且時隔久遠，而無從察知其販賣毒
    品確實數量，惟毒品危害防制條例所處罰之「販賣」毒品罪
    ，所著重者為在主觀上有藉以牟利之惡性，及對毒品之擴散
    具有較有償或無償轉讓行為更嚴重之危害性，被告「營利」
    之意圖係從客觀之社會環境、情況及證人、物證等資料，依
    據證據法則綜合研判認定；衡諸毒品海洛因、甲基安非他命
    均量微價高，且依一般社會通念以觀，販賣行為在通常情形
    下均係以牟利為其主要誘因及目的，從而，舉凡其有償交易
    ，除足反證其確另基於某種非圖利本意之關係外，通常尚難
    因無法查悉其販入價額作為是否高價賣出之比較，諉無營利
    之意思，阻卻販賣犯行之追訴。本件被告確有販賣毒品予己○○、庚○○、丙○○、乙○○、甲○○、丁○○之行為，
    已經調查屬實，考量社會大眾均知買賣海洛因、甲基安非他
    命係非法行為之客觀社會環境，依據前開積極證據及經驗法
    則綜合研判，被告應係意圖營利而販賣毒品，要無疑義。
  (六)綜上積極證據，被告犯行堪以認定，應予依法論科。
二、論罪科刑之理由：
  (一)被告為附表六編號一所示行為後，94年2 月2 日修正公布之
    刑法，已自95年7 月1 日起施行，其中修正後刑法第2 條之
    規定，係關於新舊法比較適用之準據法，其本身無關行為可
    罰性要件之變更，故於95年7 月1日 刑法修正施行後，如有
    涉及比較新舊法之問題，即應逕依修正後刑法第2 條第1 項
    規定，為「從舊從輕」之比較（最高法院95年度第8 次刑事
    庭會議決議意旨參照）。爰就該部分犯行為新舊法律之比較
    適用，分敘如下：
    1.關於罰金刑：毒品危害防制條例第4 條第1 項、第2 項均
      有併科罰金刑，該部分依被告行為時之修正前刑法第33條
      第5 款係規定：「罰金：1 元以上」，修正後刑法第33條
      第5 款則規定：「罰金：新臺幣1,000 元以上，以百元計
      算之。」比較修正前後之規定，以修正前之規定較有利於
      被告。
    2.關於連續犯：刑法第56條連續犯之規定亦已刪除，此刪除
      雖非犯罪構成要件之變更，但顯已影響行為人刑罰之法律
      效果，自屬法律有變更，依新法第2 條第1 項規定，比較
      新、舊法結果，仍應適用較有利於被告之行為時法律即修
      正前刑法論以連續犯（最高法院95年第8 次刑事庭會議決
      議參照）。
    3.關於累犯：被告行為後，刑法第47條累犯之規定亦經修正
      ，修正後刑法第47條第1 項規定：「受徒刑之執行完畢，
      或一部之執行而赦免後，5 年以內故意再犯有期徒刑以上
      之罪者，為累犯，加重本刑至二分之一。」比較修正前、
      後該條之規定，可知修正前有關累犯之成立不以再犯之罪
      係故意犯罪為限，然修正後之規定，則以再犯故意犯（不
      包括過失犯）為成立累犯之要件，新舊法就此範圍既有變
      動，自屬犯罪後法律有變更，而非僅屬純文字修正，應有
      新舊法比較之適用（最高法院96年度臺上字第1037號、第
      934 號、第1323號判決意旨參照）。然若被告係故意犯罪
      ，則依修正前、後之規定，均成立累犯，經比較新舊法結
      果，修正後刑法並未較有利於被告。
    4.關於刑之減輕：刑法第64條關於死刑之減輕，由「無期徒
      刑，或15年以下12年以上有期徒刑」修正為「無期徒刑」
      ；刑法第65條第2 項關於無期徒刑之減輕，由「7 年以上
      有期徒刑」修正為「20年以下15年以上有期徒刑」，經比
      較結果，均以被告行為時之修正前刑法規定較有利於被告
      。
    5.關於罰金之加減：修正前刑法第68條規定：「拘役或罰金
      加減者，僅加減其最高度」，修正後刑法第67條則就罰金
      刑最低度亦予加重，自屬法律變更，應為新舊法比較適用
      （最高法院96年度臺上字第2058號判決意旨參照），比較
      結果以修正前刑法第68條規定較有利於被告。
    6.關於定應執行刑：依刑法第51條第5 款定應執行刑時，如
      裁判確定前犯數罪，其中一罪在新法施行前者，即應依刑
      法第2 條第1 項為新舊法之比較（最高法院95年5 月23日
      95年度第8 次刑事庭會議決議第5 點第1 項可資參照）。
      刑法第51條第5 款關於宣告多數有期徒刑定應執行刑之規
      定，於修正前係規定不得逾20年，修正後則規定不得逾30
      年，經比較結果，自以修正前之規定有利於被告。
    7.綜上所述，經比較新舊法律後，修正後刑法規定並未較有
      利於被告，就被告所為附表六編號一所示犯行，應依刑法
      第2 條第1 項前段規定，就連續犯、累犯及主刑罰金刑等
      ，均適用行為時法即修正前刑法規定。
    8.關於想像競合、酌減其刑：刑法第2 條第1 項係規範行為
      後「法律變更」所生新舊法比較適用之準據法，故被告行
      為後刑法條文之修正，對於被告並無有利或不利之情形者
      （例如新舊法處罰輕重相同，犯罪構成要件亦無寬嚴之別
      等），即無庸適用修正後刑法第2 條第1 項規定。被告行
      為後，刑法第55條雖增列但書，惟僅係將實務上想像競合
      犯不得科以較輕罪名所定最輕本刑以下之刑之見解明文化
      ，非屬法律之變更，刑法第59條之規定，亦為法院就酌減
      審認標準見解之明文化，非屬法律之變更，皆無新舊法比
      較適用問題（最高法院95年11月7 日第21次刑事庭會議決
      議意旨參照）。
  (二)查海洛因為毒品危害防制條例第2 條第2 項第1 款所定之第
    一級毒品，甲基安非他命係毒品危害防制條例第2 條第2 項
    第2 款所定之第二級毒品，均不得非法持有、販賣。核被告
    所為，分別係犯附表「所犯罪名」欄所示之罪。起訴意旨認
    被告就附表一編號二、三、五、附表二編號四所示犯行皆係
    販賣毒品既遂，未予審酌被告各該犯行因未交付毒品予購買
    毒品之人，其犯行尚屬未遂，而有未洽，併予說明。又起訴
    意旨認被告販賣第二級毒品甲基安非他命予乙○○、甲○○
    之次數分別為「約2 次」、「約7 次」，惟公訴人業於言詞
    辯論終結前，依刑事訴訟法第265 條規定，以補充理由書及
    言詞追加起訴被告另涉有販賣第二級毒品甲基安非他命予乙○○未遂1 次、販賣甲基安非他命予甲○○6 次之犯行，此
    部分係與本案相牽連之犯罪，本院自應併予審理，附此說明
    。
  (三)被告各次販賣毒品前後，分別持有各該毒品之低度行為，應
    各為販賣之高度行為所吸收，均不另論罪。
  (四)被告於95年5 月間、95年6 月27日先後2 次犯販賣第一級毒
    品、販賣第二級毒品犯行，均時間緊接，所犯係構成要件相
    同之罪名，顯係基於概括犯意反覆為之，為連續犯，應依修
    正前刑法第56條規定，各論以一罪，並加重其刑。被告係以
    一行為同時觸犯上開連續販賣第一級毒品罪及連續販賣第二
    級毒品罪，為想像競合犯，應依修正後刑法第55條規定，從
    一重之連續販賣第一級毒品罪處斷。
  (五)按94年2 月2 日修正公布，於95年7 月1 日施行之刑法，基
    於刑罰公平原則之考量，杜絕僥倖之犯罪心理，並避免易致
    鼓勵犯罪之誤解，已刪除第56條連續犯之規定。行為人反覆
    實行之犯罪行為茍係在刑法修正施行後者，因法律之修正已
    生阻斷連續犯之法律效果，除認應合於接續犯、繼續犯、集
    合犯等實質上一罪關係而以一罪論處外，基於一罪一罰之刑
    罰公平性，自應併合處罰。而刑法上所謂集合犯是指立法者
    所制定之犯罪構成要件中，本就預定有數個同種類之行為將
    反覆實行之犯罪而言，是將各自實現犯罪構成要件之多數行
    為，解釋為集合犯，而論以一罪；是以對於集合犯，必須從
    嚴解釋，以符合立法者之意向。所謂集合犯，係指數犯罪構
    成要件中，本即預定有數個同種類之行為將反覆實行，雖其
    特質為行為含有反覆實行複數行為而評價為包括一罪，但並
    非其所有反覆實行之行為，皆一律認為包括一罪，仍須從行
    為人之主觀犯意，自始係基於概括性，行為之時、空上具有
    密切關係，且依社會通念，認屬包括之一罪為合理適當者，
    始足當之，否則仍應依實質競合予以併合處罰。犯罪是否包
    括一罪之集合犯，客觀上，應斟酌其法律規定文字之本來意
    涵、實現該犯罪目的之必要手段、社會生活經驗中該犯罪實
    行常態及社會通念等；主觀上，則視其是否出於行為人之一
    次決意，並秉持刑罰公平原則，加以判斷（最高法院96年度
    臺上字第1850號、96年度臺上字第3531號、96年度臺上字第
    4969號、96年度臺上字第1168號判決意旨參照）。本件被告
    意圖營利而販賣毒品多次之行為，為實現牟利之犯罪目的，
    依吾人之生活經驗，其犯罪之實行，固以反覆、繼續為常態
    ，然其販賣之時間，除上述刑法修正施行前販賣毒品部分以
    外，係自95年8 月間起，迄96年9 月間為警查獲時止，長達
    1 年許，販賣地點遍及彰化縣彰化市、員林鎮等地，販賣對
    象則包括己○○等6 人，販賣毒品種類不盡相同，難認係出
    於被告之1 次犯罪決意；況此類綿延經年，異時、異地且異
    其對象之販賣毒品行為，依社會通念，殊難認以評價為一罪
    為適當；再者，其多次販賣毒品，致該毒品氾濫，嚴重危害
    國人身心健康之犯罪結果，評價為集合犯之包括一罪，難謂
    符合法律規範本質，更與刪除連續犯之修法意旨相違，自不
    得認僅成立集合犯之包括一罪，是被告所犯除附表六編號一
    所示犯行以外之各次販賣第一級毒品、第二級毒品之犯行，
    均應分論併罰。上開各罪與附表六編號一所示之連續販賣第
    一級毒品犯行，亦犯意有別，行為互殊，應予分論併罰。
  (六)被告前因前因違反麻醉藥品管理條例案件，經本院以83年度
    訴字第1183號判決判處應執行有期徒刑5 年4 月確定，經送
    監執行，於民國85年5 月24日假釋出監，假釋期間付保護管
    束，又於上開假釋期間內因贓物案件，經本院以88年度易字
    第1218號判決判處有期徒刑5 月、3 月，並定其應執行刑為
    有期徒刑7 月，經臺灣高等法院臺中分院以89年度上易字第
    712 號駁回上訴確定，上開假釋旋遭撤銷，入監執行殘刑3
    年3 月27日，上開刑期接續執行，於92年1 月24日縮短刑期
    期滿執行完畢，有臺灣高等法院被告前案紀錄表可稽，被告
    於有期徒刑執行完畢後5 年內又故意再犯本案之各罪，均為
    累犯，除死刑、無期徒刑部分依法不得加重外，就附表六編
    號一部分，應依修正前刑法第47條規定，加重其刑，其餘部
    分則應依修正後刑法第47條第1 項規定，加重其刑（販賣第
    一級毒品罪之法定本刑為死刑、無期徒刑，被告此部分依法
    不得再予加重，僅就罰金刑部分加重；販賣第二級毒品罪之
    法定本刑為無期徒刑部分依法不得加重，僅就其餘部分加重
    ）。
  (七)被告所為附表一編號二、三、五、附表二編號四、附表四編
    號三所示犯行，雖經約定交易毒品內容，惟皆因未交付毒品
    予購買毒品之人而未遂，爰依刑法第25條第2 項規定，按既
    遂犯之刑減輕之。
  (八)按販賣第一級毒品罪之法定刑為「死刑或無期徒刑；處無期
    徒刑者，得併科1,000 萬元以下罰金」，然同為販賣第一級
    毒品之人，其原因動機不一，犯罪情節未必盡同，或有大盤
    毒梟者，亦有中、小盤之分，甚或僅止於吸毒者友儕間為求
    互通有無之有償轉讓者亦有之，其販賣行為所造成危害社會
    之程度自屬有異，法律科處此類犯罪，所設之法定最低本刑
    卻同為「無期徒刑，得併科1,000 萬元以下罰金」，不可謂
    不重。於此情形，倘依其情狀處以相當之有期徒刑，即足以
    懲儆，並可達防衛社會之目的者，自非不可依客觀之犯行與
    主觀之惡性二者加以考量其情狀，是否有可憫恕之處，適用
    刑法第59條之規定酌量減輕其刑，期使個案裁判之量刑，能
    斟酌至當，符合比例原則。查被告販賣海洛因給己○○、庚○○、丁○○之販賣價格為數百乃至數千，販賣數量非鉅，
    揆其販賣情節，因價格、數量尚微，與大量出售第一級毒品
    以賺取巨額利潤者，顯屬有別，以被告情節論，惡性尚非重
    大不赦，若以毒品危害防制條例第4 條第1 項所規定之法定
    本刑而科處販賣既遂部分最輕本刑無期徒刑，或就販賣未遂
    部分科處未遂酌減後之有期徒刑20年以下15年以上，均實屬
    情輕法重，在客觀上尚足以引起一般之同情，即有堪資憫恕
    之處，本院認依其情狀分別處以相當之有期徒刑，已足以懲
    儆，並可達防衛社會之目的，爰就其販賣第一級毒品既遂及
    未遂部分，皆適用刑法第59條之規定，分別酌量減輕其刑，
    並就被告販賣未遂部分，依刑法第70條規定遞減之；上開各
    部分刑有加重及減輕者，並皆依法先加後減之。
  (九)爰審酌被告前有施用毒品、持有毒品前科，有臺灣高等法院
    被告前案紀錄表1 紙可稽，復鋌而走險從事販毒交易，明知
    海洛因為第一級毒品、甲基安非他命為第二級毒品，使用容
    易成癮，濫行施用，非但對施用者身心造成傷害，且多有施
    用致死之案例，而因其成癮性，常使施用者經濟地位發生實
    質改變而處於劣勢，容易造成家庭破裂戕害國力，為國家嚴
    格查禁之違禁物，仍不顧其販賣對象可能面臨之困境，加以
    販賣，其販賣行為助長毒品流通，致生危害於社會甚鉅，惟
    其於本院審理時坦承犯行，並表悔意，犯後態度尚佳，暨考
    量其犯罪目的、動機等一切情狀，分別量處如主文所示之刑
    ，並定其應執行刑，以示懲儆。
  (十)按犯罪在96年4 月24日以前者，所宣告之有期徒刑、拘役或
    罰金，除中華民國九十六年罪犯減刑條例另有規定外，減其
    刑期或金額2 分之1 ；又按犯毒品危害防制條例第4 條之罪
    ，經宣告死刑、無期徒刑或逾有期徒刑1 年6 月之刑者，不
    予減刑，中華民國九十六年罪犯減刑條例，同條例第2 條第
    1 項第3 款、第3 條第1 項第7 款定有明文。查本件被告犯
    罪時間在96年4 月24日以前部分，宣告刑均逾有期徒刑1 年
    6 月，依上揭規定皆不得減刑，附此敘明。
  (十一)沒收部分：
    1.扣案如附表七編號一所示白色粉末7 包為第一級毒品海洛
      因，附表七編號四所示結晶藥物1 包為第二級毒品甲基安
      非他命，分別有上揭法務部調查局鑑定書、詮昕科技股份
      有限公司藥物檢驗報告各1 紙附卷足憑，且係各供被告犯
      如附表所示販賣毒品各罪之物，除鑑析用罄部分堪認已滅
      失外，驗餘部分均應依毒品危害防制條例第18條第1 項前
      段沒收銷燬如附表主文欄所示。再盛裝上述扣案海洛因毒
      品之空包裝袋7 個，雖經法務部調查局就之與其所盛裝之
      毒品海洛因分別鑑析其重量，有上開法務部調查局鑑定書
      1 紙在卷可憑，惟因法務部調查局一般係以傾倒之方式，
      將包裝袋內之毒品海洛因倒出而與包裝袋分離而稱重，必
      要時，輔以刮杓刮取袋內粉末，然無論依何種方式分離，
      包裝袋內均有極微量之毒品海洛因殘留，業經法務部調查
      局93年3 月19日調科壹字第09300113060 號函釋在案，足
      認前揭空包裝袋內均含極微量海洛因殘留而無法析離，亦
      應整體視為查獲之毒品海洛因，併依毒品危害防制條例第
      18條第1 項前段規定，宣告沒收銷燬如主文所示。附表七
      編號四所示甲基安非他命已有解潮現象，有上揭藥物檢驗
      報告1 份可稽，足認將包裝袋內之甲基安非他命取出後，
      仍將有部分甲基安非他命沾留於包裝袋內而無法析離，就
      該包裝袋亦應整體視為查獲之毒品甲基安非他命，併依毒
      品危害防制條例第18條第1 項前段規定，宣告沒收銷燬如
      主文所示。
    2.按犯毒品危害防制條例第4 條之罪者，其供犯罪所用或因
      犯罪所得之財物應予沒收，如全部或一部不能沒收時，追
      徵其價額或以其財產抵償之，該條例第19條第1 項規定甚
      明。由此項規定觀之，必限於所得者為金錢以外之其他財
      物而無法沒收時，始應追徵其價額。如所得財物為金錢而
      無法沒收時，則應以其財產抵償之，不發生追徵價額之問
      題（最高法院89年度臺上字第6946號、91年臺上字第5583
      號判決要旨參照）。且該條規定屬相對沒收主義之立法，
      依該條規定宣告沒收者，以屬於被告所有之供犯罪所用或
      因犯罪所得之物為限（最高法院93年度臺上字第462 號判
      決意旨參照）。又所謂「其因犯罪所得之財物」，並不以
      當場搜獲扣押者為限；而販賣毒品所得之對價，不問其中
      何部分屬於成本，何部分屬於犯罪所得之財物，應均予沒
      收，始與上開法條之規定符合；且因犯罪所得之財物，亦
      不能與正常營利事業計算營利所得之情形，相提並論（最
      高法院65年度第5 次刑庭庭推總會議決議意旨參照）。經
      查，被告先後出售毒品予附表一至六所示之人如各附表所
      示之毒品，並獲取如附表「價格」欄所示之財物，依其與
      交易對象之交易狀態，已經收取，雖未經扣案，惟無法證
      明已經滅失，且屬被告犯毒品危害防制條例第4 條之罪所
      得之財物，雖未扣案，仍應依毒品危害防制條例第19條第
      1 項規定諭知沒收如附表主文欄所示，如全部或一部不能
      沒收時，以其財產抵償之。
    3.被告所使用門號0000-000000 、0000-000000 號行動電話
      各1 支，均係被告申辦門號，並搭配其所有之行動電話，
      用以聯繫販賣毒品事宜，業據被告供述在卷，核與證人己○○、庚○○、丙○○、乙○○、丁○○所述相符（均詳
      前述），並有通聯調閱查詢單、行動電話基本資料在卷可
      憑，又各該門號之SIM 卡，依行動電話服務契約內容觀之
      ，於申辦手續完成時，已屬申辦人即被告所有，有遠傳電
      信股份有限公司96年12月31日遠傳（企營）字第09611203
      787 號函、和信電訊股份有限公司和信（企營）字第0962
      1201357 號函及各函所附契約書在卷為憑（均見本院卷）
      ，是上開2 行動電話均為供被告犯毒品危害防制條例第4
      條之罪所用之物，門號0000-000000 號行動電話（含SIM
      卡）業經扣案（如附表七編號三所示），應依毒品危害防
      制條例第19條第1 項規定宣告沒收如附表主文欄所示，門
      號0000-000000 號行動電話（含SIM 卡）雖未扣案，惟無
      證據證明已滅失，仍應依毒品危害防制條例第19條第1 項
      規定宣告沒收如附表主文欄所示，如不能或無法沒收，應
      追徵其價額。
    4.扣案如附表七編號二所示空袋1 個、編號五所示鏟管1 支
      ，皆係被告所有，分別係供被告上開販賣第一級毒品海洛
      因、第二級毒品甲基安非他命各罪所用之物，業據被告供
      明在卷，應依毒品危害防制條例第19條第1 項分別宣告沒
      收如附表主文欄所示。
貳、不另為無罪諭知部分
一、公訴意旨略以：被告戊○○明知海洛因、甲基安非他命屬毒
    品危害防制條例第2 條第2 項第1 、2 款所列管之第一、二
    級毒品，不得非法持有或販賣，竟基於反覆實施販賣海洛因
    、甲基安非他命以牟利之單一行為決意，自95年間某日起，
    除上開論罪科刑部分外，另販賣第一級毒品海洛因予己○○
    約5 次、予庚○○約12次、予丁○○約1 次，因認被告此部
    分亦均涉犯毒品危害防制條例第4 條第1 項販賣第一級毒品
    罪嫌。
二、按犯罪事實應依證據認定之，無證據不得認定其犯罪事實，
    又不能證明被告犯罪者，應諭知無罪判決，刑事訴訟法第15
    4 條第2 項、第301 條第1 項分別定有明文。而刑事訴訟上
    證明之資料，無論為直接證據或間接證據，均須達於通常一
    般之人均不致有所懷疑，而得確信其真實之程度，始得據為
    有罪之認定，若其關於被告是否犯罪之證明未能達此程度，
    而有合理之懷疑存在，致使無從形成有罪之確信，根據「罪
    證有疑，利於被告」之證據法則，即不得據為不利被告之認
    定，此有最高法院76年臺上字第4986號判例可稽。
三、公訴人認定被告涉犯上揭罪嫌，無非係以證人己○○、庚○○、丁○○於偵查中依印象概略估算向被告購買海洛因次數
    之證述為據。訊據被告堅決否認有何上開販賣第一級毒品犯
    行，辯稱：伊雖有販賣毒品予己○○、庚○○、丁○○，惟
    次數並沒有那麼多次等語。
四、按施用毒品者其供出毒品來源，因而破獲者，法律規定得減
    輕其刑，是施用毒品者有為偵查機關誘導、或為邀輕典而為
    不實陳述之可能，其陳述之真實性自有合理之懷疑，其所稱
    向某人購買之供述，須補強證據以擔保其供述之真實性，所
    謂補強證據，指其他有關證明施用毒品者之關於毒品交易之
    供述真實性之相關證據而言，必須與施用毒品者關於毒品交
    易之供述，具有相當程度之關連性，而足使一般人對施用毒
    品者關於毒品交易之供述，並無合理之懷疑存在，而得確信
    其為真實，始足當之（最高法院94年度臺上字第7038號、94
    年度臺上字第1218號判決意旨參照）。公訴人認定被告除上
    開論罪科刑部分外，另販賣第一級毒品海洛因予己○○約5
    次、予庚○○約12次、予丁○○約1 次，除證人己○○、庚○○、丁○○於偵查時之證述外，並無其他補強證據可資佐
    證，且上開證人於本院審理時業就各次向被告購買海洛因之
    時間、地點、交易金額、是否完成交易等節一一詳細證述，
    並皆仔細回想並陳明向被告購買毒品之次數，渠等於本院審
    理時就購買毒品次數之證述核與被告自白相符（詳如附表一
    至六所示），洵堪採信，從而，渠等在偵查時關於購買次數
    粗略估算之證述，實無法遽予採信為論罪基礎。此外，復查
    無其他積極證據足以證明被告有此部分販賣第一級毒品海洛
    因予己○○約5 次、予庚○○約12次、予丁○○約1 次之犯
    行，此部分自屬不能證明被告犯罪，原應為被告無罪之諭知
    ，惟因公訴人認此部分與前揭經論罪科刑之販賣第一級毒品
    罪、販賣第二級毒品罪有集合犯之實質上一罪關係，爰不另
    為無罪之諭知。
據上論斷，應依刑事訴訟法第299 條第1 項前段，毒品危害防制
條例第4 條第1 項、第2 項、第18條第1 項前段、第19條第1 項
，刑法第2 條第1 項前段、第11條、修正前刑法第56條、第47條
、第51條第5 款、修正後刑法第55條、第47條第1 項、第59條、
第25條第2 項，判決如主文。
本案經檢察官余建國到庭執行職務。
中    華    民    國    97    年    5     月    13    日
                  刑事第五庭    審判長法官  余仕明
                                法      官  郭麗萍
                                法      官  楊舒嵐
以上正本證明與原本無異。
如不服本判決，應於判決送達後10日內，向本院提出上訴書狀，
上訴書狀應「敘述具體上訴理由」，並按他造當事人之人數附繕
本。「切勿逕送上級法院」。
中    華    民    國    97    年    5     月    14    日
附表一：販賣第一級毒品海洛因予己○○部分
┌─┬─────┬────┬────┬─────┬───────┬─────────┐
│編│ 交易地點 │交易時間│戊○○使│   價格   │   所犯罪名   │       主文       │
│號│          │        │用之電話│（新臺幣）│              │                  │
├─┼─────┼────┼────┼─────┼───────┼─────────┤
│1 │國立彰化師│96年3 月│0000-000│3000元    │毒品危害防制條│戊○○販賣第一級毒│
│  │範大學附屬│29日下午│033     │          │例第10條第1 項│品，累犯，處有期徒│
│  │高級工業職│5時許   │        │          │販賣第一級毒品│刑拾陸年。扣案如附│
│  │業學校附近│        │        │          │罪            │表七編號一所示之毒│
│  │之巷內    │        │        │          │              │品沒收銷燬；因販賣│
│  │          │        │        │          │              │毒品所得之財物新臺│
│  │          │        │        │          │              │幣仟元沒收之，如│
│  │          │        │        │          │              │全部或一部不能沒收│
│  │          │        │        │          │              │時，以其財產抵償之│
│  │          │        │        │          │              │；扣案如附表七編號│
│  │          │        │        │          │              │二、三所示之物均沒│
│  │          │        │        │          │              │收之。            │
├─┤          ├────┼────┼─────┼───────┼─────────┤
│2 │          │96年4 月│同上    │未完成交易│毒品危害防制條│戊○○販賣第一級毒│
│  │          │4 日下午│        │          │例第10條第6 項│品未遂，累犯，處有│
│  │          │3 時許  │        │          │、第1 項販賣第│期徒刑拾年。扣案如│
│  │          │        │        │          │一級毒品未遂罪│附表七編號一所示之│
│  │          │        │        │          │              │毒品沒收銷燬；如附│
│  │          │        │        │          │              │表七編號二、三所示│
│  │          │        │        │          │              │之物均沒收之。    │
├─┤          ├────┼────┼─────┼───────┼─────────┤
│3 │          │96年4 月│同上    │未完成交易│同上          │戊○○販賣第一級毒│
│  │          │17日下午│        │          │              │品未遂，累犯，處有│
│  │          │4 時許  │        │          │              │期徒刑拾年。扣案如│
│  │          │        │        │          │              │附表七編號一所示之│
│  │          │        │        │          │              │毒品沒收銷燬；如附│
│  │          │        │        │          │              │表七編號二、三所示│
│  │          │        │        │          │              │之物均沒收之。    │
├─┤          ├────┼────┼─────┼───────┼─────────┤
│4 │          │96年8 月│同上    │1000元    │毒品危害防制條│戊○○販賣第一級毒│
│  │          │22日至同│        │          │例第10條第1 項│品，累犯，處有期徒│
│  │          │年月23日│        │          │販賣第一級毒品│刑拾陸年。扣案如附│
│  │          │        │        │          │罪            │表七編號一所示之毒│
│  │          │        │        │          │              │品沒收銷燬；販賣毒│
│  │          │        │        │          │              │品所得之財物新臺幣│
│  │          │        │        │          │              │壹仟元沒收之，如全│
│  │          │        │        │          │              │部或一部不能沒收時│
│  │          │        │        │          │              │，以其財產抵償之；│
│  │          │        │        │          │              │扣案如附表七編號二│
│  │          │        │        │          │              │、三所示之物均沒收│
│  │          │        │        │          │              │之。              │
├─┤          ├────┼────┼─────┼───────┼─────────┤
│5 │          │96年8 月│同上    │未完成交易│毒品危害防制條│戊○○販賣第一級毒│
│  │          │31日下午│        │          │例第10條第6 項│品未遂，累犯，處有│
│  │          │3時許   │        │          │、第1 項販賣第│期徒刑拾年。扣案如│
│  │          │        │        │          │一級毒品未遂罪│附表七編號一所示之│
│  │          │        │        │          │              │毒品沒收銷燬；如附│
│  │          │        │        │          │              │表七編號二、三所示│
│  │          │        │        │          │              │之物均沒收之。    │
└─┴─────┴────┴────┴─────┴───────┴─────────┘
附表二：販賣第一級毒品海洛因予庚○○部分
┌─┬─────┬────┬────┬─────┬───────┬─────────┐
│編│ 交易地點 │交易時間│戊○○使│   價格   │   所犯罪名   │      主文        │
│號│          │        │用之電話│（新臺幣）│              │                  │
├─┼─────┼────┼────┼─────┼───────┼─────────┤
│1 │國立彰化師│96年1 月│0000-000│500元     │毒品危害防制條│戊○○販賣第一級毒│
│  │範大學附屬│14日下午│981     │          │例第10條第1 項│品，累犯，處有期徒│
│  │高級工業職│7時許   │        │          │販賣第一級毒品│刑拾陸年。扣案如附│
│  │業學校附近│        │        │          │罪            │表七編號一所示之毒│
│  │之巷內    │        │        │          │              │品沒收銷燬；販賣毒│
│  │          │        │        │          │              │品所得之財物新臺幣│
│  │          │        │        │          │              │伍佰元沒收之，如全│
│  │          │        │        │          │              │部或一部不能沒收時│
│  │          │        │        │          │              │，以其財產抵償之；│
│  │          │        │        │          │              │供犯罪所用未扣案之│
│  │          │        │        │          │              │行動電話壹支（含○│
│  │          │        │        │          │              │000000000│
│  │          │        │        │          │              │門號SIM 卡壹張）沒│
│  │          │        │        │          │              │收之，如全部或一部│
│  │          │        │        │          │              │不能沒收時，追徵其│
│  │          │        │        │          │              │價額；扣案如附表七│
│  │          │        │        │          │              │編號二所示之空袋壹│
│  │          │        │        │          │              │個沒收之。        │
├─┼─────┼────┼────┼─────┼───────┼─────────┤
│2 │同上      │96年8 月│0000-000│500元     │毒品危害防制條│戊○○販賣第一級毒│
│  │          │17日中午│033     │          │例第10條第1 項│品，累犯，處有期徒│
│  │          │12時許  │        │          │販賣第一級毒品│刑拾陸年。扣案如附│
│  │          │        │        │          │罪            │表七編號一所示之毒│
│  │          │        │        │          │              │品沒收銷燬；販賣毒│
│  │          │        │        │          │              │品所得之財物新臺幣│
│  │          │        │        │          │              │伍佰元沒收之，如全│
│  │          │        │        │          │              │部或一部不能沒收時│
│  │          │        │        │          │              │，以其財產抵償之；│
│  │          │        │        │          │              │扣案如附表七編號二│
│  │          │        │        │          │              │、三所示之物均沒收│
│  │          │        │        │          │              │之。              │
├─┼─────┼────┼────┼─────┼───────┼─────────┤
│3 │彰化縣彰化│96年8 月│0000-000│1500元    │毒品危害防制條│戊○○販賣第一級毒│
│  │市某處    │19日下午│033     │          │例第10條第1 項│品，累犯，處有期徒│
│  │          │4時許   │        │          │販賣第一級毒品│刑拾陸年。扣案如附│
│  │          │        │        │          │罪            │表七編號一所示之毒│
│  │          │        │        │          │              │品沒收銷燬；因販賣│
│  │          │        │        │          │              │第一級毒品所得新臺│
│  │          │        │        │          │              │幣壹仟伍佰元沒收之│
│  │          │        │        │          │              │，如全部或一部不能│
│  │          │        │        │          │              │沒收時，以其財產抵│
│  │          │        │        │          │              │償之；扣案如附表七│
│  │          │        │        │          │              │編號二、三所示之物│
│  │          │        │        │          │              │均沒收之。        │
├─┼─────┼────┼────┼─────┼───────┼─────────┤
│4 │未完成交易│96年8 月│不詳    │未完成交易│均係犯毒品危害│戊○○販賣第一級毒│
│  │          │至同年9 │        │          │防制條例第10條│品未遂，共五罪，皆│
│  │          │月13日為│        │          │第6 項、第1 項│累犯，各處有期徒刑│
│  │          │警查獲前│        │          │販賣第一級毒品│拾年。扣案如附表七│
│  │          │，共5 次│        │          │未遂罪，共5罪 │編號一所示之毒品沒│
│  │          │        │        │          │              │收銷燬；如附表七編│
│  │          │        │        │          │              │號二所示之空袋壹個│
│  │          │        │        │          │              │沒收之。          │
└─┴─────┴────┴────┴─────┴───────┴─────────┘
附表三：販賣第二級毒品甲基安非他命予丙○○部分
┌─┬─────┬────┬────┬─────┬───────┬─────────┐
│編│ 交易地點 │交易時間│戊○○使│   價格   │   所犯罪名   │      主文        │
│號│          │        │用之電話│（新臺幣）│              │                  │
├─┼─────┼────┼────┼─────┼───────┼─────────┤
│1 │國立彰化師│96年1 月│0000-000│2000元    │毒品危害防制條│戊○○販賣第二級毒│
│  │範大學附屬│14日下午│981     │          │例第10條第2 項│品，累犯，處有期徒│
│  │高級工業職│3時許   │        │          │販賣第二級毒品│刑柒年陸月。扣案如│
│  │業學校附近│        │        │          │罪            │附表七編號四所示之│
│  │之巷內    │        │        │          │              │毒品沒收銷燬；販賣│
│  │          │        │        │          │              │毒品所得之財物新臺│
│  │          │        │        │          │              │幣貳仟元沒收之，如│
│  │          │        │        │          │              │全部或一部不能沒收│
│  │          │        │        │          │              │時，以其財產抵償之│
│  │          │        │        │          │              │；供犯罪所用未扣案│
│  │          │        │        │          │              │之行動電話壹支（含│
│  │          │        │        │          │              │000000000│
│  │          │        │        │          │              │一門號SIM 卡壹張）│
│  │          │        │        │          │              │沒收之，如全部或一│
│  │          │        │        │          │              │部不能沒收時，追徵│
│  │          │        │        │          │              │其價額；扣案如附表│
│  │          │        │        │          │              │七編號五所示之物沒│
│  │          │        │        │          │              │收之。            │
├─┤          ├────┼────┼─────┼───────┼─────────┤
│2 │          │96年1 月│0000-000│1000元    │同上          │戊○○販賣第二級毒│
│  │          │23日下午│981     │          │              │品，累犯，處有期徒│
│  │          │4時許   │        │          │              │刑柒年陸月。扣案如│
│  │          │        │        │          │              │附表七編號四所示之│
│  │          │        │        │          │              │毒品沒收銷燬；販賣│
│  │          │        │        │          │              │毒品所得財物新臺幣│
│  │          │        │        │          │              │壹仟元沒收之，如全│
│  │          │        │        │          │              │部或一部不能沒收時│
│  │          │        │        │          │              │，以其財產抵償之；│
│  │          │        │        │          │              │供犯罪所用未扣案之│
│  │          │        │        │          │              │行動電話壹支（含○│
│  │          │        │        │          │              │000000000│
│  │          │        │        │          │              │門號SIM 卡壹張）沒│
│  │          │        │        │          │              │收之，如全部或一部│
│  │          │        │        │          │              │不能沒收時，追徵其│
│  │          │        │        │          │              │價額；扣案如附表七│
│  │          │        │        │          │              │編號五所示之物沒收│
│  │          │        │        │          │              │之。              │
├─┤          ├────┼────┼─────┼───────┼─────────┤
│3 │          │96年5 月│0000-000│1000元    │同上          │戊○○販賣第二級毒│
│  │          │4 日下午│033     │          │              │品，累犯，處有期徒│
│  │          │1時許   │        │          │              │刑柒年陸月。扣案如│
│  │          │        │        │          │              │附表七編號四所示之│
│  │          │        │        │          │              │毒品沒收銷燬；販賣│
│  │          │        │        │          │              │毒品所得財物新臺幣│
│  │          │        │        │          │              │壹仟元沒收之，如全│
│  │          │        │        │          │              │部或一部不能沒收時│
│  │          │        │        │          │              │，以其財產抵償之；│
│  │          │        │        │          │              │扣案如附表七編號三│
│  │          │        │        │          │              │、五所示之物均沒收│
│  │          │        │        │          │              │之。              │
├─┤          ├────┼────┼─────┼───────┼─────────┤
│4 │          │96年5 月│0000-000│1000元    │同上          │戊○○販賣第二級毒│
│  │          │9 日下午│033     │          │              │品，累犯，處有期徒│
│  │          │6時許   │        │          │              │刑柒年陸月。扣案如│
│  │          │        │        │          │              │附表七編號四所示之│
│  │          │        │        │          │              │毒品沒收銷燬；販賣│
│  │          │        │        │          │              │毒品所得財物新臺幣│
│  │          │        │        │          │              │壹仟元沒收之，如全│
│  │          │        │        │          │              │部或一部不能沒收時│
│  │          │        │        │          │              │，以其財產抵償之；│
│  │          │        │        │          │              │扣案如附表七編號三│
│  │          │        │        │          │              │、五所示之物均沒收│
│  │          │        │        │          │              │之。              │
├─┤          ├────┼────┼─────┼───────┼─────────┤
│5 │          │96年8 月│0000-000│500元     │同上          │戊○○販賣第二級毒│
│  │          │14日下午│033     │          │              │品，累犯，處有期徒│
│  │          │8時許   │        │          │              │刑柒年陸月。扣案如│
│  │          │        │        │          │              │附表七編號四所示之│
│  │          │        │        │          │              │毒品沒收銷燬；販賣│
│  │          │        │        │          │              │毒品所得財物新臺幣│
│  │          │        │        │          │              │伍佰元沒收之，如全│
│  │          │        │        │          │              │部或一部不能沒收時│
│  │          │        │        │          │              │，以其財產抵償之；│
│  │          │        │        │          │              │扣案如附表七編號三│
│  │          │        │        │          │              │、五所示之物均沒收│
│  │          │        │        │          │              │之。              │
├─┤          ├────┼────┼─────┼───────┼─────────┤
│6 │          │96年9 月│0000-000│1000元    │同上          │戊○○販賣第二級毒│
│  │          │2 日下午│033     │          │              │品，累犯，處有期徒│
│  │          │5時許   │        │          │              │刑柒年陸月。扣案如│
│  │          │        │        │          │              │附表七編號四所示之│
│  │          │        │        │          │              │毒品沒收銷燬；販賣│
│  │          │        │        │          │              │毒品所得財物新臺幣│
│  │          │        │        │          │              │壹仟元沒收之，如全│
│  │          │        │        │          │              │部或一部不能沒收時│
│  │          │        │        │          │              │，以其財產抵償之；│
│  │          │        │        │          │              │扣案如附表七編號三│
│  │          │        │        │          │              │、五所示物均沒收之│
│  │          │        │        │          │              │。                │
└─┴─────┴────┴────┴─────┴───────┴─────────┘
附表四：販賣第二級毒品甲基安非他命予乙○○部分
┌─┬─────┬────┬────┬─────┬───────┬─────────┐
│編│ 交易地點 │交易時間│戊○○使│   價格   │   所犯罪名   │      主文        │
│號│          │        │用之電話│（新臺幣）│              │                  │
├─┼─────┼────┼────┼─────┼───────┼─────────┤
│1 │國立彰化師│96年9 月│0000-000│2000元    │毒品危害防制條│戊○○販賣第二級毒│
│  │範大學附屬│1 日下午│033     │          │例第10條第2 項│品，累犯，處有期徒│
│  │高級工業職│5時許   │        │          │販賣第二級毒品│刑柒年陸月。扣案如│
│  │業學校附近│        │        │          │罪            │附表七編號四所示之│
│  │之巷內    │        │        │          │              │毒品沒收銷燬；販賣│
│  │          │        │        │          │              │毒品所得財物新臺幣│
│  │          │        │        │          │              │貳仟元沒收之，如全│
│  │          │        │        │          │              │部或一部不能沒收時│
│  │          │        │        │          │              │，以其財產抵償之；│
│  │          │        │        │          │              │扣案如附表七編號三│
│  │          │        │        │          │              │、五所示物均沒收之│
│  │          │        │        │          │              │。                │
├─┤          ├────┼────┼─────┼───────┼─────────┤
│2 │          │96年9 月│0000-000│2000元    │同上          │戊○○販賣第二級毒│
│  │          │5 日下午│033     │          │              │品，累犯，處有期徒│
│  │          │4時許   │        │          │              │刑柒年陸月。扣案如│
│  │          │        │        │          │              │附表七編號四所示之│
│  │          │        │        │          │              │毒品沒收銷燬；販賣│
│  │          │        │        │          │              │毒品所得財物新臺幣│
│  │          │        │        │          │              │貳仟元沒收之，如全│
│  │          │        │        │          │              │部或一部不能沒收時│
│  │          │        │        │          │              │，以其財產抵償之；│
│  │          │        │        │          │              │扣案如附表七編號三│
│  │          │        │        │          │              │、五所示物均沒收之│
│  │          │        │        │          │              │。                │
├─┼─────┼────┼────┼─────┼───────┼─────────┤
│3 │未完成交易│96年9 月│0000-000│未完成交易│毒品危害防制條│戊○○販賣第二級毒│
│  │          │6 日下午│033     │          │例第4 條第6 項│品未遂，累犯，處有│
│  │          │2時許   │        │          │、第2 項販賣第│期徒刑肆年。扣案如│
│  │          │        │        │          │二級毒品未遂罪│附表七編號四所示之│
│  │          │        │        │          │              │毒品沒收銷燬；如附│
│  │          │        │        │          │              │表七編號三、五所示│
│  │          │        │        │          │              │之物均沒收之。    │
└─┴─────┴────┴────┴─────┴───────┴─────────┘
附表五：販賣第二級毒品甲基安非他命予甲○○部分
┌─┬─────┬────┬────┬─────┬───────┬─────────┐
│編│ 交易地點 │交易時間│戊○○使│   價格   │   所犯罪名   │      主文        │
│號│          │        │用之電話│（新臺幣）│              │                  │
├─┼─────┼────┼────┼─────┼───────┼─────────┤
│1 │國立彰化師│95年12月│不詳    │1000元    │毒品危害防制條│戊○○販賣第二級毒│
│  │範大學附屬│間某日  │        │          │例第10條第2 項│品，累犯，處有期徒│
│  │高級工業職│        │        │          │販賣第二級毒品│刑柒年陸月。扣案如│
│  │業學校附近│        │        │          │罪            │附表七編號四所示之│
│  │之巷內    │        │        │          │              │毒品沒收銷燬；販賣│
│  │          │        │        │          │              │毒品所得財物新臺幣│
│  │          │        │        │          │              │壹仟元沒收之，如全│
│  │          │        │        │          │              │部或一部不能沒收時│
│  │          │        │        │          │              │，以其財產抵償之；│
│  │          │        │        │          │              │扣案如附表七編號五│
│  │          │        │        │          │              │所示之物沒收之。  │
├─┤          ├────┼────┼─────┼───────┼─────────┤
│2 │          │96年1 月│0000-000│1000元    │同上          │戊○○販賣第二級毒│
│  │          │10日下午│981     │          │              │品，累犯，處有期徒│
│  │          │1 時49分│        │          │              │刑柒年陸月。扣案如│
│  │          │許      │        │          │              │附表七編號四所示之│
│  │          │        │        │          │              │毒品沒收銷燬；販賣│
│  │          │        │        │          │              │毒品所得財物新臺幣│
│  │          │        │        │          │              │壹仟元沒收之，如全│
│  │          │        │        │          │              │部或一部不能沒收時│
│  │          │        │        │          │              │，以其財產抵償之；│
│  │          │        │        │          │              │供犯罪所用未扣案之│
│  │          │        │        │          │              │行動電話壹支（含○│
│  │          │        │        │          │              │000000000│
│  │          │        │        │          │              │門號SIM 卡壹張）沒│
│  │          │        │        │          │              │收之，如全部或一部│
│  │          │        │        │          │              │不能沒收時，追徵其│
│  │          │        │        │          │              │價額；扣案如附表七│
│  │          │        │        │          │              │編號五所示之物沒收│
│  │          │        │        │          │              │之。              │
├─┤          ├────┼────┼─────┼───────┼─────────┤
│3 │          │96年1 月│0000-000│1000元    │同上          │戊○○販賣第二級毒│
│  │          │14日下午│981     │          │              │品，累犯，處有期徒│
│  │          │4 時27分│        │          │              │刑柒年陸月。扣案如│
│  │          │許      │        │          │              │附表七編號四所示之│
│  │          │        │        │          │              │毒品沒收銷燬；販賣│
│  │          │        │        │          │              │毒品所得財物新臺幣│
│  │          │        │        │          │              │壹仟元沒收之，如全│
│  │          │        │        │          │              │部或一部不能沒收時│
│  │          │        │        │          │              │，以其財產抵償之；│
│  │          │        │        │          │              │供犯罪所用未扣案之│
│  │          │        │        │          │              │行動電話壹支（含○│
│  │          │        │        │          │              │000000000│
│  │          │        │        │          │              │門號SIM 卡壹張）沒│
│  │          │        │        │          │              │收之，如全部或一部│
│  │          │        │        │          │              │不能沒收時，追徵其│
│  │          │        │        │          │              │價額；扣案如附表七│
│  │          │        │        │          │              │編號五所示之物沒收│
│  │          │        │        │          │              │之。              │
├─┤          ├────┼────┼─────┼───────┼─────────┤
│4 │          │96年1 月│0000-000│1000元    │同上          │戊○○販賣第二級毒│
│  │          │23日下午│981     │          │              │品，累犯，處有期徒│
│  │          │1 時59分│        │          │              │刑柒年陸月。扣案如│
│  │          │許      │        │          │              │附表七編號四所示之│
│  │          │        │        │          │              │毒品沒收銷燬；販賣│
│  │          │        │        │          │              │毒品所得財物新臺幣│
│  │          │        │        │          │              │壹仟元沒收之，如全│
│  │          │        │        │          │              │部或一部不能沒收時│
│  │          │        │        │          │              │，以其財產抵償之；│
│  │          │        │        │          │              │供犯罪所用未扣案之│
│  │          │        │        │          │              │行動電話壹支（含○│
│  │          │        │        │          │              │000000000│
│  │          │        │        │          │              │門號SIM 卡壹張）沒│
│  │          │        │        │          │              │收之，如全部或一部│
│  │          │        │        │          │              │不能沒收時，追徵其│
│  │          │        │        │          │              │價額；扣案如附表七│
│  │          │        │        │          │              │編號五所示之物沒收│
│  │          │        │        │          │              │之。              │
├─┤          ├────┼────┼─────┼───────┼─────────┤
│5 │          │96年4 月│0000-000│1000元    │同上          │戊○○販賣第二級毒│
│  │          │1 日下午│033     │          │              │品，累犯，處有期徒│
│  │          │9 時51分│        │          │              │刑柒年陸月。扣案如│
│  │          │許      │        │          │              │附表七編號四所示之│
│  │          │        │        │          │              │毒品沒收銷燬；販賣│
│  │          │        │        │          │              │毒品所得財物新臺幣│
│  │          │        │        │          │              │壹仟元沒收之，如全│
│  │          │        │        │          │              │部或一部不能沒收時│
│  │          │        │        │          │              │，以其財產抵償之；│
│  │          │        │        │          │              │扣案如附表七編號三│
│  │          │        │        │          │              │、五所示之物均沒收│
│  │          │        │        │          │              │之。              │
├─┤          ├────┼────┼─────┼───────┼─────────┤
│6 │          │96年4 月│0000-000│1000元    │同上          │戊○○販賣第二級毒│
│  │          │4 日下午│033     │          │              │品，累犯，處有期徒│
│  │          │11時12分│        │          │              │刑柒年陸月。扣案如│
│  │          │許      │        │          │              │附表七編號四所示之│
│  │          │        │        │          │              │毒品沒收銷燬；販賣│
│  │          │        │        │          │              │毒品所得財物新臺幣│
│  │          │        │        │          │              │壹仟元沒收之，如全│
│  │          │        │        │          │              │部或一部不能沒收時│
│  │          │        │        │          │              │，以其財產抵償之；│
│  │          │        │        │          │              │扣案如附表七編號三│
│  │          │        │        │          │              │、五所示之物均沒收│
│  │          │        │        │          │              │之。              │
├─┤          ├────┼────┼─────┼───────┼─────────┤
│7 │          │96年4 月│0000-000│1000元    │同上          │戊○○販賣第二級毒│
│  │          │21日下午│033     │          │              │品，累犯，處有期徒│
│  │          │9時許   │        │          │              │刑柒年陸月。扣案如│
│  │          │        │        │          │              │附表七編號四所示之│
│  │          │        │        │          │              │毒品沒收銷燬；販賣│
│  │          │        │        │          │              │毒品所得財物新臺幣│
│  │          │        │        │          │              │壹仟元沒收之，如全│
│  │          │        │        │          │              │部或一部不能沒收時│
│  │          │        │        │          │              │，以其財產抵償之；│
│  │          │        │        │          │              │扣案如附表七編號三│
│  │          │        │        │          │              │、五所示之物均沒收│
│  │          │        │        │          │              │之。              │
├─┤          ├────┼────┼─────┼───────┼─────────┤
│8 │          │96年4 月│0000-000│1000元    │同上          │戊○○販賣第二級毒│
│  │          │22日下午│033     │          │              │品，累犯，處有期徒│
│  │          │2 時14分│        │          │              │刑柒年陸月。扣案如│
│  │          │許      │        │          │              │附表七編號四所示之│
│  │          │        │        │          │              │毒品沒收銷燬；販賣│
│  │          │        │        │          │              │毒品所得財物新臺幣│
│  │          │        │        │          │              │壹仟元沒收之，如全│
│  │          │        │        │          │              │部或一部不能沒收時│
│  │          │        │        │          │              │，以其財產抵償之；│
│  │          │        │        │          │              │扣案如附表七編號三│
│  │          │        │        │          │              │、五所示之物均沒收│
│  │          │        │        │          │              │之。              │
├─┤          ├────┼────┼─────┼───────┼─────────┤
│9 │          │96年4 月│0000-000│1000元    │同上          │戊○○販賣第二級毒│
│  │          │25日下午│033     │          │              │品，累犯，處有期徒│
│  │          │6時許   │        │          │              │刑柒年陸月。扣案如│
│  │          │        │        │          │              │附表七編號四所示之│
│  │          │        │        │          │              │毒品沒收銷燬；販賣│
│  │          │        │        │          │              │毒品所得財物新臺幣│
│  │          │        │        │          │              │壹仟元沒收之，如全│
│  │          │        │        │          │              │部或一部不能沒收時│
│  │          │        │        │          │              │，以其財產抵償之；│
│  │          │        │        │          │              │扣案如附表七編號三│
│  │          │        │        │          │              │、五所示之物均沒收│
│  │          │        │        │          │              │之。              │
├─┤          ├────┼────┼─────┼───────┼─────────┤
│10│          │96年5 月│0000-000│1000元    │同上          │戊○○販賣第二級毒│
│  │          │21日下午│033     │          │              │品，累犯，處有期徒│
│  │          │11時24分│        │          │              │刑柒年陸月。扣案如│
│  │          │許      │        │          │              │附表七編號四所示之│
│  │          │        │        │          │              │毒品沒收銷燬；販賣│
│  │          │        │        │          │              │毒品所得財物新臺幣│
│  │          │        │        │          │              │壹仟元沒收之，如全│
│  │          │        │        │          │              │部或一部不能沒收時│
│  │          │        │        │          │              │，以其財產抵償之；│
│  │          │        │        │          │              │扣案如附表七編號三│
│  │          │        │        │          │              │、五所示之物均沒收│
│  │          │        │        │          │              │之。              │
├─┤          ├────┼────┼─────┼───────┼─────────┤
│11│          │96年8 月│0000-000│1000元    │同上          │戊○○販賣第二級毒│
│  │          │21日下午│033     │          │              │品，累犯，處有期徒│
│  │          │3時許   │        │          │              │刑柒年陸月。扣案如│
│  │          │        │        │          │              │附表七編號四所示之│
│  │          │        │        │          │              │毒品沒收銷燬；販賣│
│  │          │        │        │          │              │毒品所得財物新臺幣│
│  │          │        │        │          │              │壹仟元沒收之，如全│
│  │          │        │        │          │              │部或一部不能沒收時│
│  │          │        │        │          │              │，以其財產抵償之；│
│  │          │        │        │          │              │扣案如附表七編號三│
│  │          │        │        │          │              │、五所示之物均沒收│
│  │          │        │        │          │              │之。              │
├─┤          ├────┼────┼─────┼───────┼─────────┤
│12│          │96年8 月│0000-000│1000元    │同上          │戊○○販賣第二級毒│
│  │          │26日下午│033     │          │              │品，累犯，處有期徒│
│  │          │2時許   │        │          │              │刑柒年陸月。扣案如│
│  │          │        │        │          │              │附表七編號四所示之│
│  │          │        │        │          │              │毒品沒收銷燬；販賣│
│  │          │        │        │          │              │毒品所得財物新臺幣│
│  │          │        │        │          │              │壹仟元沒收之，如全│
│  │          │        │        │          │              │部或一部不能沒收時│
│  │          │        │        │          │              │，以其財產抵償之；│
│  │          │        │        │          │              │扣案如附表七編號三│
│  │          │        │        │          │              │、五所示之物均沒收│
│  │          │        │        │          │              │之。              │
├─┤          ├────┼────┼─────┼───────┼─────────┤
│13│          │96年8 月│0000-000│1000元    │同上          │戊○○販賣第二級毒│
│  │          │27日下午│033     │          │              │品，累犯，處有期徒│
│  │          │4時許   │        │          │              │刑柒年陸月。扣案如│
│  │          │        │        │          │              │附表七編號四所示之│
│  │          │        │        │          │              │毒品沒收銷燬；販賣│
│  │          │        │        │          │              │毒品所得財物新臺幣│
│  │          │        │        │          │              │壹仟元沒收之，如全│
│  │          │        │        │          │              │部或一部不能沒收時│
│  │          │        │        │          │              │，以其財產抵償之；│
│  │          │        │        │          │              │扣案如附表七編號三│
│  │          │        │        │          │              │、五所示之物均沒收│
│  │          │        │        │          │              │之。              │
└─┴─────┴────┴────┴─────┴───────┴─────────┘
附表六：販賣第一級毒品海洛因、第二級毒品甲基安非他命予丁○○部分
┌─┬────┬──┬────┬────┬───┬───────┬─────────┐
│編│交易地點│毒品│交易時間│戊○○使│價格（│   所犯罪名   │      主文        │
│號│        │種類│        │用之電話│新臺幣│              │                  │
│  │        │    │        │        │）    │              │                  │
├─┼────┼──┼────┼────┼───┼───────┼─────────┤
│1 │彰化縣彰│海洛│95年5 月│不詳    │5000元│毒品危害防制條│戊○○連續販賣第一│
│  │化市某不│因  │間      │        │      │例第10條第1 項│級毒品，累犯，處有│
│  │詳路邊  ├──┤        │        ├───┤販賣第一級毒品│期徒刑拾柒年。扣案│
│  │        │甲基│        │        │3000元│罪、第10條第2 │如附表七編號一、四│
│  │        │安非│        │        │      │項販賣第二級毒│所示之毒品均沒收銷│
│  │        │他命│        │        │      │品罪，二罪為想│燬之；販賣毒品所得│
│  │        │    │        │        │      │像競合關係    │財物新臺幣壹萬陸仟│
│  ├────┼──┼────┼────┼───┼───────┤元沒收之，如全部或│
│  │彰化縣員│海洛│95年6 月│0000-000│5000元│毒品危害防制條│一部不能沒收時，以│
│  │林鎮某處│因  │27日    │981     │      │例第10條第1 項│其財產抵償之；扣案│
│  │        ├──┤        │        ├───┤販賣第一級毒品│如附表七編號二、五│
│  │        │甲基│        │        │3000元│罪、第10條第2 │所示之物均沒收；供│
│  │        │安非│        │        │      │項販賣第二級毒│犯罪所用未扣案之行│
│  │        │他命│        │        │      │品罪，二罪為想│動電話壹支（含○九│
│  │        │    │        │        │      │像競合關係    │00000000門│
│  │        │    │        │        │      │              │號SIM 卡壹張）沒收│
│  │        │    │        │        │      │              │之，如全部或一部不│
│  │        │    │        │        │      │              │能沒收時，追徵其價│
│  │        │    │        │        │      │              │額。              │
├─┼────┼──┼────┼────┼───┼───────┼─────────┤
│2 │彰化縣員│甲基│95年8 月│不詳    │5000元│毒品危害防制條│戊○○販賣第二級毒│
│  │林鎮新生│安非│16日    │        │      │例第10條第2 項│品，累犯，處有期徒│
│  │路上某處│他命│        │        │      │販賣第二級毒品│刑柒年拾月。扣案如│
│  │        │    │        │        │      │罪            │附表七編號四所示之│
│  │        │    │        │        │      │              │毒品沒收銷燬；販賣│
│  │        │    │        │        │      │              │毒品所得財物新臺幣│
│  │        │    │        │        │      │              │伍仟元沒收之，如全│
│  │        │    │        │        │      │              │部或一部不能沒收時│
│  │        │    │        │        │      │              │，以其財產抵償之；│
│  │        │    │        │        │      │              │扣案如附表七編號五│
│  │        │    │        │        │      │              │所示之物沒收之。  │
└─┴────┴──┴────┴────┴───┴───────┴─────────┘
附表七：
編號一、第一級毒品海洛因柒包（驗餘淨重點伍伍公克，空包
        裝袋總重貳點伍公克）。
編號二、用以盛裝海洛因之空袋壹個。
編號三、行動電話壹支（序號000000000000000
        號，含0000000000門號SIM 卡1 張）。
編號四、第二級毒品甲基安非他命壹包（驗餘含袋重點肆伍伍
        柒公克）。
編號五、塑膠鏟管壹支。
附錄論罪科刑法條：
毒品危害防制條例第4條第1項、第2項
製造、運輸、販賣第一級毒品者，處死刑或無期徒刑；處無期徒
刑者，得併科新臺幣 1 千萬元以下罰金。
製造、運輸、販賣第二級毒品者，處無期徒刑或7年以上有期徒
刑，得併科新臺幣 7 百萬元以下罰金。


司法院資訊處製作；財團法人民間司法改革基金會備份。
